【裁判字號】    99,訴,820
【裁判日期】    991124
【裁判案由】    毒品危害防制條例
【裁判全文】
臺灣基隆地方法院刑事判決               99年度訴字第820號
公  訴  人  臺灣基隆地方法院檢察署檢察官
被      告  石積廣
上列被告因違反毒品危害防制條例案件，經檢察官提起公訴（99
年度毒偵字第1686號），並經本院合議庭裁定改行簡式審判程序
，判決如下：
    主  文
石積廣施用第一級毒品，累犯，處有期徒刑玖月，扣案之注射針
筒貳支沒收。又施用第二級毒品，累犯，處有期徒刑伍月，扣案
之玻璃球吸食器壹組沒收。主刑部分應執行有期徒刑壹年。
    犯罪事實及理由
一、犯罪事實：
    引用檢察官起訴書犯罪事實欄之記載（如附件），並將標題
    二第6 行之「安非他命吸食器1 組」更正為「注射針筒2 支
    、玻璃球吸食器1 組」。
二、證據名稱：
    引用檢察官起訴書證據並所犯法條欄標題一證據清單之記載
    （如附件），另補充「被告石積廣於本院準備程序及審理時
    所為自白」、「扣案之注射針筒2 支、玻璃球吸食器1 組」
    及「臺灣高等法院被告前案紀錄表」。
三、量刑理由：
  (一)審酌被告施用毒品本屬自戕行為，未對他人法益造成明顯而
    立即之危害，犯後坦承犯行，節省司法資源，態度良好，惟
    其已有多次因施用毒品受觀察勒戒、強制戒治處分及刑之執
    行之紀錄，最近一次施用第一級毒品案件（民國97年間）經
    法院判處有期徒刑8 月確定，最近一次施用第二級毒品案件
    （92年間）經法院判處有期徒刑5 月確定，有臺灣高等法院
    被告前案紀錄表在卷可稽，本案行為係於前案執行完畢後1
    年內所犯，可見其意志力薄弱，未能徹底戒絕毒品，故有必
    要科以相當程度之刑罰，兼衡被告之前科素行，五專畢業學
    歷之智識程度，為阿美族平地原住民、業工、已婚之生活狀
    況等一切情狀，就其所犯2 罪，分別量處如主文所示之刑，
    並定其應執行之刑。
  (二)扣案之注射針筒2 支、玻璃球吸食器1 組，均係被告所有，
    且分別為供其施用海洛因、甲基安非他命所用之物，業據被
    告供承在卷，爰依刑法第38條第1 項第2 款規定宣告沒收。
四、應適用之法條：
  (一)刑事訴訟法第273 條之1 第1 項、第299 條第1 項前段、第
    310 條之2 、第454 條。
  (二)毒品危害防制條例第10條第1 項、第2 項。
  (三)刑法第11條前段、第47條第1 項、第38條第1 項第2 款、第
    51條第5 款。
五、本判決係依刑事訴訟法第310 條之2 、第454 條第1 項製作
    ，依法僅記載當事人欄、主文、犯罪事實、證據名稱及應適
    用之法條；犯罪事實、證據及應適用之法條部分，準用同法
    第454 條第2 項規定，均得引用檢察官起訴書之記載。
本案經檢察官李辛茹到庭執行職務。
中    華    民    國    99    年    11    月    24    日
                  刑事第二庭  法  官  羅貞元
以上正本證明與原本無異。
如不服本判決應於收受送達後10日內向本院提出上訴書狀，並應
敘述具體理由；其未敘述上訴理由者，應於上訴期間屆滿後20日
內向本院補提理由書(均須按他造當事人之人數附繕本)「切勿逕
送上級法院」。
中    華    民    國    99    年    11    月    24    日
                              書記官  陳虹
附錄罪論法條：
毒品危害防制條例第10條
施用第一級毒品者，處 6 月以上 5 年以下有期徒刑。
施用第二級毒品者，處 3 年以下有期徒刑。
附件：
臺灣基隆地方法院檢察署檢察官起訴書
                                    99年度毒偵字第1686號
    被      告  石積廣  男  41歲（民國○○年○○月○○日生）
                        住基隆市○○區○○路748號2樓之1
                        國民身分證統一編號：Ｚ000000000號
上列被告因違反毒品危害防制條例案件，已經偵查終結，認應提
起公訴，茲將犯罪事實及證據並所犯法條分敘如下：
        犯罪事實
一、石積廣前因施用毒品案件，經觀察、勒戒後，認有繼續施用
    毒品之傾向，經依臺灣基隆地方法院裁定令入戒治處所施以
    強制戒治1年，於民國92年12月4日期滿執行完畢出所，並由
    臺灣基隆地方法院以91年度訴字第358號判決判處應執行有
    期徒刑10月確定；復因施用毒品案件，經同法院以92年度訴
    字第472號判決判處應執行有期徒刑1年確定，上開案件，經
    接續執行於94年5月11日縮短刑期假釋出監，於94年8月27日
    縮刑期滿。復因施用毒品案件，經臺灣基隆地方法院以96年
    度訴字第559號判決判處有期徒刑1年，經減刑為6月確定；
    再因施用毒品案件，經臺灣高等法院以97年度上訴字第1143
    號判決判處應執行有期徒刑8月確定，上開案件，經接續執
    行於98年10月15日縮刑期滿執行完畢。
二、詎其猶不知戒除毒癮，復於99年9月16日中午1時許，在基隆
    市○○路748號2樓之1住處內，以針筒注射之方式，施用第
    一級毒品海洛因1次；另於99年9月15日晚上某時，在上址處
    所，以燒烤玻璃球吸食器之方式，施用第二級毒品甲基安非
    他命1次。嗣於同年月18日下午2時10分許，為警持搜索票在
    上址處所執行搜索時，查獲安非他命吸食器1組，經其同意
    採集尿液送驗，結果呈嗎啡、安非他命及甲基安非他命陽性
    反應，始悉上情。
三、案經基隆市警察局第二分局報告偵辦。
        證據並所犯法條
一、證據清單及待證事實：
┌──┬───────────┬────────────┐
│編號│    證  據  名  稱    │     待  證  事  實     │
├──┼───────────┼────────────┤
│ 一 │被告石積廣於偵查中之供│證明全部犯罪事實。      │
│    │述。                  │                        │
├──┼───────────┼────────────┤
│ 二 │台灣尖端先進生技醫藥股│證明被告於99年9月18日16 │
│    │份有限公司於99年9月30 │時30分為警所採尿液，經送│
│    │日所出具之濫用藥物檢驗│驗結果呈嗎啡、甲基安非他│
│    │報告、基隆市警察局第二│命、安非他命陽性反應之事│
│    │分局偵辦毒品案件尿液檢│實。                    │
│    │體對照表（尿液檢體編號│                        │
│    │99-2-365）各乙紙。    │                        │
├──┼───────────┼────────────┤
│ 三 │臺灣基隆地方法院搜索票│證明被告為警搜索時，持有│
│    │、基隆市警察局第二分局│之安非他命吸食器1組之事 │
│    │搜索扣押筆錄、扣押物品│實。                    │
│    │目錄表、毒品初步鑑驗報│                        │
│    │告單。                │                        │
├──┼───────────┼────────────┤
│ 四 │扣押物品照片張。      │同上。                  │
├──┼───────────┼────────────┤
│ 五 │刑案資料查註紀錄表。  │證明被告本件係於觀察、勒│
│    │                      │戒及強制戒治完畢釋放後5 │
│    │                      │年內再犯；及本件構成累犯│
│    │                      │之事實。                │
└──┴───────────┴────────────┘
二、核被告所為，係犯毒品危害防制條例第10條第1項之施用第
    一級毒品罪嫌及同條第2項之施用第二級毒品罪嫌。被告所
    犯上開二罪間，犯意各別，罪名互異，請分論併罰。被告有
    犯罪事實欄所載之科刑執行情形，其於受有期徒刑之執行完
    畢後，5年內，故意再犯有期徒刑以上之本罪，為累犯，請
    依刑法第47條第1項規定加重其刑。另扣案之之安非他命吸
    食器1組，為被告施用毒品所用之物，請依刑法第38條第1項
    第2款規定宣告沒收。
三、依毒品危害防制條例第23條第2項、刑事訴訟法第251條第1
    項提起公訴。
    此  致
臺灣基隆地方法院
中    華    民    國    99    年    10    月    7     日
                              檢  察  官  李明哲
本件正本證明與原本無異
中    華    民    國    99    年    10    月    12    日
                              書  記  官  林子堯
附錄本案所犯法條全文
毒品危害防制條例第10條
施用第一級毒品者，處 6 月以上 5 年以下有期徒刑。
施用第二級毒品者，處 3 年以下有期徒刑。

司法院資訊處製作；財團法人民間司法改革基金會備份。
